# 关于土地一级开发收入的审计

提问人：laoshiqan 时间：2011-06-30 17:53:40
咨询各位专家： 现在审计一个国有企业，该企业有土地一级开发资质，并且作为主营业务。 2009 年与土地储备中心签订了收储合同，合同的内容是由土地储备中心收储，补偿给该企业土地补偿费和房屋拆迁费。但在实际操作中，企业也进行了一部分一级开发的活，如土地平整，三通一平的部分内容。因此企业认为既然有一级开发的主营业务，取得的土地储备中心支付的款项就应该是主营业务收入。另外一个因素是，企业认为是政府收储，根据营业税法，就不用交税，所以企业也申报了免税政策。 现在问题是，按照合同，该收入就应该时土地出售，不能作为主营收入。除了让企业补充签订一级开发协议或者补一个承担拆迁劳务的协议外，还有什么其他方法让企业的收到的款项计入一级开发主营业务收入？ 然后一级开发收入确认的各年度分期确认的依据有哪些？

回答人：chenyiwei
这块被收储的土地是否为该企业原先自用（作为无形资产）的土地？还是原先确认为存货的土地？这两者的考虑是不一样的。 如果该土地原先确认为无形资产，则被收储就是无形资产的处置，并按照拆迁补偿的相关规定处理。即使可以补充一级开发协议或者承担拆迁劳务的协议（且不论这种“后补协议”的做法是否恰当），也仅仅能把与企业承担一级开发业务或者拆迁劳务部分应得的对应收入确认为主营业务收入。

回答人：chenyiwei
回复 laoshiqan 的帖子
为何认为该企业也做了一部分一级开发？请把整个业务的来龙去脉表述清楚。谢谢。

提问人：laoshiqan 时间：2011-06-30 19:14:21
回复 chenyiwei 的帖子
企业的这个土地是原来国有划拨的土地，计入无形资产。企业现在的目的一是作为土地开发收入可以计入到主营业务收入，一是可以分期结转，而不想作为营业外收入一次确认。

回答人：chenyiwei
如果是为了上市的需要，那就应当更小心了。还有，请注意在提问时保持独立的立场，不要给人过于明显的站在客户立场上说话的感觉。